Inventaris van het archief van het Ministerie van Waterstaat, Handel en Nijverheid: Afdeling Arbeid en Fabriekswezen; Ministerie van Sociale Zaken en Taakvoorgangers: Afdeling Arbeid, 1893-1941 (1947)
Nationaal Archief, Den Haag
- Taakuitoefening, 2
  - Bescherming van derden door het voorkomen van gevaar, schade of hinder door fabrieken of werkplaatsen en stoomtoestellen, 2.4
    - Hinderwet 1875, 2.4.1
      - Uitvoering, 2.4.1.2
        - Beslissingen in beroep, 2.4.1.2.6
          - Stukken betreffende Koninklijke besluiten en beschikkingen van de waarnemend Secretaris-Generaal houdende beslissingen in hoger beroep aangaande het verlenen of weigeren van vergunningen tot het oprichten van inrichtingen welke gevaar, schade of hinder kunnen veroorzaken, 1893-1941
            - Benzinebewaar- en bewerkingsplaatsen, div.nrs.
              - Idem. K.B. van 7 november 1925, n. 45, 1580
              - Dokkum. K.B. van 19 april 1927, nrs. 11 en 12, 1581
              - Doorn. K.B. van 26 mei 1922, n. 114, 1582
              - Dordrecht. K.B. van 27 october 1923, n. 34, 1583
              - Dragten/gem. Smallingerland. K.B. van 7 april 1924, n. 36, 1584
              - Eemnes. K.B. van 1 maart 1930, n. 18, 1585
              - Enschede. K.B. van 28 mei 1925, n. 206, 1586
              - Idem. K.B. van 20 nov. 1925, n. 15, 1587
              - Ermelo. K.B. van 30 juni 1938, n. 50, 1588
              - Franeker. K.B. van 4 september 1924, n. 16, 1589
              - Idem. K.B. van 20 januari 1928, n. 31, 1590
              - Gennep. K.B. van 20 januari 1923, n. 37, 1591
              - Ginneken. K.B. van 28 november 1908, n. 57, 1592
              - Ginneken en Bavel. K.B. van 28 januari 1938, n. 41, 1593
              - Goor. 1909, 3044
              - Gorssel. K.B. van 12 april 1928, n. 18, 1594
              - Gouda. K.B. van 4 augustus 1926, n. 70, 1595
              - Idem. K.B. van 17 maart 1937, n. 8, 1596
              - 's-Gravendeel. K.B. van 10 juli 1909, n. 59, 1597
              - 's-Gravenhage. 1905, 2045
              - Idem. 1906, 3206
              - Idem. K.B. van 14 december 1906, n. 33, 1598
              - Idem. K.B. van 4 maart 1908, n. 67, 1599
              - Idem. K.B. van 15 mei 1908, n. 69, 1600
              - Idem. K.B. van 7 juni 1910, n. 68, 1601
              - Idem. K.B. van 4 januari 1913, n. 27, 1602
              - Idem. K.B. van 17 september 1918, n. 36, 1603
              - Idem. K.B. van 1 october 1923, n. 25, 1604
              - 's-Gravenhage. K.B. van 15 januari 1926, n. 8, 1605
              - Idem. K.B. van 15 januari 1926, n. 9, 1606
              - Idem. K.B. van 14 augustus 1926, n. 2, 1607
              - Idem. K.B. van 3 mei 1927, n. 18, 1608
              - Idem. K.B. van 3 october 1927, n. 23, 1609
              - Idem. K.B. van 22 december 1927, n. 93, 1610
              - Idem. K.B. van 1 maart 1928, n. 16, 1611
              - Idem. K.B. van 4 februari 1929, n. 12, 1612
              - Idem. K.B. van 19 september 1929, n. 10, 1613
              - Idem. K.B. van 26 september 1929, n. 29, 1614
              - Idem. 1930, 3840
              - Idem. K.B. van 10 maart 1931, n. 62, 1615
              - Idem. K.B. van 27 december 1932, n. 29, 1616
              - Idem. K.B. van 17 october 1933, n. 23, 1617
              - Idem. K.B. van 14 juli 1934, n. 18, 1618
              - Idem. 1936, 1388
              - Idem. 1938, 3746
              - 's-Gravenzande. K.B. van 28 juli 1924, n. 356, 1619
              - Groningen. K.B. van 9 november 1904, n. 24, 1620
              - Idem. K.B. van 13 april 1909, n. 7, 1621
              - Idem. K.B. van 8 juni 1926, n. 21, 1622
              - Idem. K.B. van 8 juni 1926, n. 22, 1623
              - Idem. 1926, 1389
              - Idem. K.B. van 26 augustus 1926, n. 34, 1624
              - Idem. K.B. van 3 december 1926, n. 15, 1625
              - Idem. K.B. van 10 mei 1927, n. 44, 1626
              - Idem. K.B. van 21 september 1928, n. 18, 1627
              - Idem. 1929, 3047
              - Idem. 1929, 1814
              - Idem. K.B. van 6 maart 1930, n. 29, 1628
              - Idem. K.B. van 15 augustus 1930, n. 33, 1629
              - Idem. K.B. van 27 juni 1931, n. 159, 1630
              - Idem. K.B. van 28 augustus 1935, n. 72, 1631
              - Gulpen. K.B. van 30 juli 1913, n. 48, 1632
              - Idem. K.B. van 9 mei 1916, n. 15, 1633
              - Haarlem. K.B. van 5 januari 1904, n. 15, 1634
              - Idem. K.B. van 12 october 1923, n. 22, 1635
              - Idem. K.B. van 14 december 1923, n. 31, 1636
              - Idem. K.B. van 26 november 1926, n. 30, 1637
              - Idem. K.B. van 11 februari 1927, n. 18, 1638
              - Idem. K.B. van 15 februari 1927, n. 9, 1639
              - Idem. K.B. van 17 december 1928, n. 14, 1640
              - Idem. K.B. van 17 januari 1931, n. 16, 1641
              - Idem. K.B. van 15 november 1935, n. 34, 1642
              - Hardenberg. K.B. van 24 september 1909, n. 80, 1643
              - , Haren. K.B. van 27 juli 1906, n. 34; K.B. van 19 december 1906, n. 15; 1644
              - Heemstede. K.B. van 15 februari 1926, n. 27, 1645
              - Idem. K.B. van 3 juli 1930, n. 127, 1646
              - Heer. K.B. van 21 april 1910, n. 42, 1647
              - Idem. K.B. van 29 december 1911, n. 105, 1648
              - Idem. K.B. van 2 maart 1936, n. 19, 1649
              - 's-Heerenberg. K.B. van 23 september 1909, n. 35, 1650
              - Heerlen. K.B. van 13 october 1922, nrs. 20 en 21, 1651
              - Idem. K.B. van 21 augustus 1931, n. 30, 1652
              - Hellevoetsluis. K.B. van 13 juni 1929, n. 27, 1653
              - Hengelo. K.B. van 26 november 1923, n. 41, 1654
              - Heumen. K.B. van 21 augustus 1929, n. 39, 1655
              - Hillegom. 1905, 3054
              - Idem. K.B. van 21 mei 1910, n. 36, 1656
              - Idem. K.B. van 18 juni 1926, n. 72, 1657
              - Idem. K.B. van 12 april 1930, n. 9, 1658
              - Hilversum. K.B. van 22 november 1927, n. 27, 1659
              - Idem. K.B. van 22 november 1927, n. 28, 1660
              - Idem. K.B. van 18 februari 1932, n. 20, 1661
              - Idem. K.B. van 20 Juni 1934, n. 25, 1662
              - Hoofdplaat. K.B. van 8 maart 1916, n. 64, 1663
              - Idem. K.B. van 24 september 1917, n. 21, 1664
              - Hoogeveen. K.B. van 24 augustus 1925, n. 43, 1665
              - Idem. K.B. van 11 september 1925, n. 47, 1666
              - Hoogezand. K.B. van 24 augustus 1925, n. 41, 1667
              - Hoogkerk. K.B. van 8 november 1909, n. 36, 1668
              - Kampen. K.B. van 7 maart 1916, n. 18, 1669
              - Kerkrade. K.B. van 13 augustus 1932, n. 18, 1670
              - Idem. K.B. van 16 augustus 1932, n. 14, 1671
              - Idem. K.B. van 21 september 1932, n. 15, 1672
              - Klaaswaal. K.B. van 2 mei 1912, n. 114, 1673
              - Knijpe/gem. Heerenveen. K.B. van 2 februari 1937, n. 66, 1674
              - Kralingen/gem. Rotterdam. K.B. van 9 maart 1928, n. 34, 1675
              - Kruiningen. K.B. van 25 februari 1929, n. 17, 1676
              - Lauwerecht. 1922, 3208
              - Idem. K.B. van 23 juni 1932, n. 88, 1677
              - Idem. K.B. van 9 april 1934, n. 23, 1678
              - Leek. K.B. van 12 februari 1930, n. 75, 1679
              - Leeuwarden. K.B. van 6 maart 1926, n. 32, 1680
              - Leiden. 1911, 3777
              - Idem. K.B. van 11 juli 1925, n. 27, 1681
              - Lekkerkerk. K.B. van 5 november 1923, n. 32, 1682
              - Lent/gem. Eist. K.B. van 10 juli 1926, n. 83, 1683
              - Idem. K.B. van 2 april 1928, n. 19, 1684
              - Loenen. 1909, 3063
              - Idem. K.B. van 26 februari 1932, n. 39, 1685
              - Idem. K.B. van 14 september 1933, n. 17, 1686
              - Loon op Zand. K.B. van 30 juli 1929, n. 30, 1687
              - Maartensdijk. K.B. van 4 maart 1933, n. 62, 1688
              - Maasbree. K.B. van 28 juli 1924, n. 351, 1689
              - Maastricht. 1916, 1393
              - Idem. 1925, 1394
              - Idem. K.B. van 11 september 1925, n. 46, 1690
              - Meerssen. 1910, 3067
              - Idem. K.B. van 12 juni 1911, n. 37, 1691
              - , Middelburg. K.B. van 7 september 1907, n. 41; K.B. van 6 december 1907, n. 64; 1692
              - Idem. K.B. van 25 october 1907, n. 13, 1693
              - Idem. K.B. van 31 juli 1926, n. 77, 1694
              - Idem. K.B. van 7 november 1930, n. 26, 1695
              - Moergestel. K.B. van 16 mei 1931, n. 32, 1696
              - Nieuw-Helvoet. K.B. van 28 december 1912, n. 42, 1697
              - Nieuwerkerk a/d lJssel. K.B. van 1 februari 1927, n. 17, 1698
              - Nunspeet/gem. Ermelo. K.B. van 27 juni 1931, n. 157, 1699
              - Idem. K.B. van 25 april 1932, n. 19, 1700
              - Nijmegen. K.B. van 29 juni 1895, n. 20, 1701
              - Idem. K.B. van 17 december 1897, n. 20, 1702
              - Ommen. K.B. van 7 augustus 1926, n. 30, 1703
              - Oostburg. K.B. van 29 october 1923, n. 26, 1704
              - Idem. K.B. van 2 mei 1925, n. 43, 1705
              - Idem. K.B. van 11 october 1929, n. 23, 1706
              - Oud-Beijerland. K.B. van 9 mei 1925, n. 23, 1707
              - Oud-Vossemeer. K.B. van 7 juli 1925, n. 41, 1708
              - Oud-Zevenaar. K.B. van 21 maart 1927, n. 11, 1709
              - Princenhage. K.B. van 9 augustus 1924, n. 47, 1710
              - Purmerend. K.B. van 17 september 1926, n. 9, 1711
              - Raamsdonk. K.B. van 6 februari 1915, n. 142, 1712
              - Roermond. K.B. van 1 december 1933, n. 34, 1713
              - Idem. K.B. van 30 december 1933, n. 144, 1714
              - Idem. K.B. van 26 januari 1934, n. 169, 1715
              - Rotterdam. K.B. van 8 maart 1893, n. 8, 1716
              - Idem. K.B. van 20 december 1923, n. 32, 1717
              - Idem. K.B. van 17 april 1925, n. 74, 1718
              - Idem. K.B. van 25 mei 1926, n. 38, 1719
              - Idem. K.B. van 18 september 1926, n. 41, 1720
              - Idem. K.B. van 10 januari 1928, n. 34, 1721
              - Idem. K.B. van 14 januari 1932, n. 12, 1722
              - Idem. K.B. van 17 october 1932, n. 34, 1723
              - Idem. K.B. van 24 juli 1933, n. 13, 1724
              - Idem. K.B. van 28 maart 1935, n. 26, 1725
              - Idem. K.B. van 25 maart 1936, n. 48, 1726
              - Rijnsburg. K.B. van 8 juli 1925, n. 45, 1727
              - Idem. K.B. van 30 december 1937, n. 13, 1728
              - Rijswijk. K.B. van 7 februari 1938, n. 43, 1729
              - Sassenheim. K.B. van 20 augustus 1926, n. 18, 1730
              - Idem. K.B. van 15 april 1936, n. 44, 1731
              - Schiedam. 1909, 3082
              - Idem. K.B. van 6 januari 1914, n. 55, 1732
              - Idem. K.B. van 21 november 1924, n. 65, 1733
              - , Schin op Geulle. K.B. van 28 januari 1915, n. 29; K.B. van 12 april 1915, n. 7; 1734
              - Schoten/gem. Haarlem. K.B. van 9 januari 1929, n. 8, 1735
              - Idem. K.B. van 27 november 1929, n. 25, 1736
              - Idem. K.B. van 1 maart 1930, n. 19, 1737
              - Sint-Maartensdijk. K.B. van 1 september 1928, n. 38, 1738
              - Idem. K.B. van 6 september 1928, n. 39, 1739
              - Sliedrecht. 1909, 3084
              - Sloten. K.B. van 29 juni 1899, n. 39, 1740
              - , Idem. K.B. van 31 januari 1901, n. 46; K.B. van 26 juli 1901, n. 45; 1741
              - Tilburg. K.B. van 4 januari 1909, n. 65, 1742
              - Idem. K.B. van 19 october 1925, n. 47, 1743
              - Idem. K.B. van 14 januari 1931, n. 3, 1744
              - Idem. K.B. van 14 januari 1931, n. 4, 1745
              - Idem. K.B. van 14 januari 1931, n. 5, 1746
              - Idem. K.B. van 14 januari 1931, n. 6, 1747
              - Tilburg. K.B. van 18 maart 1931, n. 47, 1748
              - Idem. K.B. van 21 augustus 1931, n. 29, 1749
              - Idem. K.B. van 21 augustus 1931, n. 32, 1750
              - Idem. K.B. van 19 juli 1933, n. 35, 1751
              - Idem. K.B. van 14 juni 1934, n. 47, 1752
              - Ubbergen. K.B. van 28 juli 1924, n. 355, 1753
              - Uithuizermeeden. K.B. van 2 september 1938, n. 10, 1754
              - Utrecht. 1895, 3888
              - Idem. K.B. van 9 februari 1926, n. 31, 1755
              - Vaals. K.B. van 11 december 1908, n. 28, 1756
              - Idem. K.B. van 13 januari 1927, n. 27, 1757
              - Valkenburg. K.B. van 4 november 1910, n. 34, 1758
              - Idem. K.B. van 31 october 1923, n. 49, 1759
              - Velp. K.B. van 20 november 1925, n. 14, 1760
              - Velsen. K.B. van 11 november 1932, n. 33, 1761
              - , Venlo. K.B. van 27 januari 1916, n. 23; K.B. van 25 maart 1916, n. 65; 1762
              - Idem. K.B. van 2 december 1932, n. 38, 1763
              - Idem. K.B. van 23 mei 1939, n. 23, 1764
              - Venray. K.B. van 21 december 1928, n. 102, 1765
              - Vlaardingen. K.B. van 19 april 1927, n. 13, 1766
              - Idem. K.B. van 29 mei 1934, n. 56, 1767
              - Idem. K.B. van 16 november 1934, n. 41, 1768
              - Voorburg. K.B. van 24 september 1924, n. 21, 1769
              - Idem. K.B. van 5 september 1925, n. 47, 1770
              - Idem. K.B. van 10 juli 1926, n. 87, 1771
              - Idem. K.B. van 10 maart 1930, n. 28, 1772
              - Idem. K.B. van 11 mei 1935, n. 87, 1773
              - Wageningen. K.B. van 22 november 1926, n. 24, 1774
              - Wassenaar. K.B. van 8 juli 1925, n. 44, 1775
              - Wieringen. 1917, 2827
              - Winschoten. K.B. van 3 januari 1905, n. 16, 1776
              - Idem. K.B. van 12 september 1925, n. 80, 1777
              - Idem. K.B. van 10 februari 1926, n. 24, 1778
              - Idem. K.B. van 29 october 1929, n. 29, 1779
              - Idem. K.B. van 6 juni 1933, n. 29, 1780
              - Winterswijk. K.B. van 20 juli 1909, n. 44, 1781
              - Idem. K.B. van 10 juni 1924, n. 40, 1782
              - Wisch. K.B. van 16 maart 1931, n. 17, 1783
              - Wognum. K.B. van 14 november 1925, n. 40, 1784
              - Wijk/gem. Maastricht. K.B. van 26 juni 1926, n. 56, 1785
              - Zaltbommel. K.B. van 18 juni 1926, n. 70, 1786
              - Zoeterwoude. K.B. van 19 juli 1922, n. 42, 1787
              - Zuilen. K.B. van 12 april 1928, n. 17, 1788
              - Idem. K.B. van 17 december 1928, n. 15, 1789
              - Zutphen. K.B. van 17 augustus 1922, n. 47, 1790
              - Idem. K.B. van 6 augustus 1926, n. 32, 1791
              - Idem. K.B. van 16 december 1929, n. 26, 1792
              - Idem. K.B. van 16 december 1929, n. 27, 1793
              - Idem. K.B. van 12 februari 1932, n. 40, 1794
              - Zwolle. K.B. van 10 juli 1926, n. 84, 1795
              - Idem. K.B. van 17 november 1928, n. 6, 1796
            - Benzine (motoren, pompinstallaties, tankwagen), 1797-1811, 3206
              - Breda. K.B. van 17 november 1928, n. 7, 1797
              - Bruinisse. K.B. van 9 mei 1911, n. 37, 1798
              - Doorwerth/gem. Renkum. K.B. van 20 januari 1928, n. 30, 1799
              - 's-Gravenhage. 1906, 3206
              - Idem. K.B. van 19 februari 1931, n. 22, 1800
              - Leerdam. K.B. van 6 augustus 1926, n. 31, 1801
              - Meppel. K.B. van 22 november 1905, n. 39, 1802
              - Oosterbeek. K.B. van 11 juli 1927, n. 37, 1803
              - Idem. K.B. van 10 januari 1928, n. 33, 1804
              - Rhenen. K.B. van 27 september 1933, n. 14, 1805
              - Rotterdam. K.B. van 3 december 1926, n. 14, 1806
              - St. Anna Parochie/gem. het Bildt. K.B. van 23 juni 1925, n. 84, 1807
              - Venlo. K.B. van 11 maart 1929, n. 40, 1808
              - Vianen. K.B. van 14 augustus 1926, n. 3, 1809
              - Zaltbommel. K.B. van 23 november 1928, n. 7, 1810
              - Zuid-Beijerland. K.B. van 6 december 1938, n. 4, 1811
            - Benzolbewaarplaatsen, 1812-1814
              - Groningen. K.B. van 5 juli 1922, n. 13, 1812
              - Idem. K.B. van 7 april 1924, n. 39, 1813
              - Idem. K.B. van 23 augustus 1929, n. 14, 1814
            - Betontegels (installaties ter vervaardiging van), 1815-1816
              - Lunteren/qern. Ede. K.B. van 25 augustus 1933, n. 73, 1815
              - Sambeek. K.B. van 15 april 1939, n. 17, 1816
            - Bierbrouwerijen, 1817-1819
              - 's-Gravenhage. K.B. van 15 september 1908, n. 52, 1817
              - Maastricht. K.B. van 3 augustus 1908, n. 50, 1818
              - Meerssen. K.B. van 14 april 1915, n. 10, 1819
            - Biscuitfabrieken, 1820-1823
              - Dordrecht. K.B. van 17 november 1927, n. 32, 1820
              - Leiden. K.B. van 20 juli 1908, n. 65, 1821
              - Mijdrecht. K.B. van 4 januari 1909, n. 67, 1822
              - Rotterdam. K.B. van 21 januari 1930, n. 22, 1823
            - Bitumenpreparaten (werkplaats voor vervaardiging), 1824
              - Pijnacker. K.B. van 29 juli 1935, n. 25, 1824
            - Bleekpoederfabriek, 1825
              - Ouder-Amstel. K.B. van 8 mei 1918, n. 23, 1825
            - Bloed (drogerij en malerij, loogzoutfabriek), 1826-1831
              - 's-Gravenzande. K.B. van 11 mei 1912, n. 69, 1826
              - Ouder-Amstel. K.B. van 16 november 1896, n. 37, 1827
              - Overschie. K.B. van 21 februari 1896, n. 97, 1828
              - Idem. K.B. van 11 november 1931, n. 28, 1829
              - Rotterdam. K.B. van 23 maart 1896, n. 18, 1830
              - Vlissingen. K.B. van 25 juni 1907, n. 47, 1831
            - Boraxfabriek, 1832
              - Cuyk. K.B. van 6 juni 1922, n. 49, 1832
            - Borstelfabriek, 1833
              - Hoogezand. K.B. van 15 juli 1920, n. 56, 1833
            - Boter (fabriek voor het bewerken van), 1836
              - Deventer. 1903, 1836
            - Broedmachinefabriek, 1834-1835
              - Voorburg. K.B. van 17 november 1937, n. 33, 1834
              - Idem. K.B. van 5 december 1938, n. 9, 1835
            - Bussen (fabrieken voor het maken van blikken bussen), 1836, 2887
              - Deventer. K.B. van 25 maart 1903, n. 55, 1836
              - Dordrecht. 1909, 2887
            - Cacaoboterfabriek, 1837
              - Staphorst. K.B. van 29 october 1929, n. 30, 1837
            - Carrosseriefabriek, 1838
              - Ede. K.B. van 4 juni 1938, n. 25, 1838
            - Cartonnagefabrieken, 1839-1841
              - Amsterdam. K.B. van 4 januari 1909, n. 66, 1839
              - Idem. K.B. van 20 mei 1914, n. 64, 1840
              - Idem. K.B. van 2 october 1937, n. 30, 1841
            - Celluloid (verwerkings- en bewaarplaats), 1842-1843
              - Rotterdam. K.B. van 23 september 1916, n. 32, 1842
              - Idem. K.B. van 16 januari 1918, n. 68, 1843
            - Cementfabrieken, 1844-1846
              - Vaals. K.B. van 22 juli 1895, n. 32, 1844
              - , Vroenhoven. K.B. van 21 mei 1915, n. 35; K.B. van 10 mei 1916, n. 21; 1845
              - Weert. K.B. van 13 juni 1931, n. 59, 1846
            - Chemicaliën en verfstoffen (fabrieken en bewaarplaatsen), div.nrs.
              - Bennekom/gem Ede. 1934, 2495
              - Bergambacht. 1920, 3824
              - Idem. 1921, 3825
              - Buiksloot. K.B. van 16 september 1899, n. 26, 1847
              - 's-Gravenhage. K.B. van 3 januari 1901, n. 33, 1848
              - Idem. K.B. van 19 augustus 1927, n. 105, 1849
              - Idem. K.B. van 8 november 1930, n. 29, 1850
              - Groningen. K.B. van 19 october 1923, n. 39, 1851
              - Haarlem. K.B. van 4 april 1921, n. 28, 1852
              - Hillegersberg. K.B. van 23 juni 1893, n. 77, 1853
              - Meppel. K.B. van 20 juni 1894, n. 47, 1854
              - Naarden. K.B. van 28 februari 1920, n. 6, 1855
              - Idem. K.B. van 8 juni 1921, n. 47, 1856
              - Noorddijk. 1932, 1525
              - Rotterdam. K.B. van 7 januari 1905, n. 18, 1857
              - Idem. K.B. van 6 augustus 1931, n. 36, 1858
              - Texel. K.B. van 19 maart 1915, n. 16, 1859
              - Valkenburg (Z.H.). K.B. van 4 september 1924, n. 19, 1860
              - Wapenveld/gem. Heerde. K.B. van 11 februari 1936, n. 132, 1861
              - Weesperkarspel. K.B. van 7 december 1903, n. 50, 1862
              - Idem. K.B. van 14 juni 1905, n. 26, 1863
              - Idem. K.B. van 3 augustus 1910, n. 14, 1864
              - Zaandam. K.B. van 20 april 1928, n. 33, 1865
            - Chloorzinkloogfabriek, 1866
              - Amsterdam. K.B. van 7 juni1910, n. 69, 1866
            - Chocolade- en cacaofabrieken, 1867-1875
              - Amsterdam. K.B. van 2 januari 1914, n. 24, 1867
              - 's-Gravenhage. K.B. van 12 mei 1906, n. 43, 1868
              - Idem. K.B. van 8 november 1911, n. 29, 1869
              - Idem. K.B. van 1 november 1912, n. 51, 1870
              - Idem. K.B. van 27 januari 1940, n. 41, 1871
              - Haarlem. K.B. van 20 juli 1896, n. 43, 1872
              - Rotterdam. K.B. van 29 januari 1920, n. 43, 1873
              - Zaandijk. K.B. van 25 januari 1915, n. 10, 1874
              - Idem. K.B. van 21 januari 1935, n. 5, 1875
            - Cichoreifabrieken, 1876-1877
              - Eindhoven. K.B. van 24 october 1895, n. 22, 1876
              - Swalmen. K.B. van 6 februari 1899, n. 17, 1877
            - Confectieatelier, -fabriek, 1878-1880
              - Almelo. K.B. van 31 mei 1915. n. 93, 1878
              - Idem. K.B. van 5 maart 1923, n. 32, 1879
              - Zutphen. K.B. van 10 october 1933, n. 42, 1880
            - Conservenfabrieken, 1881-1889, 3190
              - Alkmaar. K.B. van 9 februari 1904, n. 6, 1881
              - , Amsterdam. K.B. van 15 november 1900, n. 22; K.B. van 15 november 1900, n. 23; 1882
              - Idem. K.B. van 15 november 1909, n. 56, 1883
              - Idem. K.B. van 19 maart 1938, n. 5, 1884
              - Delft. K.B. van 15 januari 1919, n. 33, 1885
              - Diepenveen. K.B. van 23 maart 1939, n. 12, 1886
              - Medemblik. K.B. van 29 november 1907, n. 47, 1887
              - Idem. K.B. van 24 juli 1908, n. 86, 1888
              - Overschie. K.B. van 16 juli 1918, n. 42, 1889
              - Woudrichem. 1936, 3190
            - Constructiewerkplaatsen, 1890-1892
              - Amersfoort. K.B. van 16 april 1923, n. 29, 1890
              - Hoogeveen. K.B. van 15 januari 1932, n. 12, 1891
              - de Lier. K.B. van 1 juli 1939, n. 29, 1892
            - Cosmetische en farmaceutische artikelen (fabriek voor), 1893-1894
              - Bennekom/gem. Ede. K.B. van 31 januari 1922, n. 20, 1893
              - Idem. K.B. van 20 februari 1923, n. 22, 1894
            - Dakbedekkingfabriek, 1860
              - Valkenburg (Z.H.). 1924, 1860
            - Darmwasserijen, -slijmerijen en -zouterijen, 1895-1906
              - Almenum. K.B. van 12 augustus 1895, n. 75, 1895
              - Borculo. K.B. van 24 augustus 1917, n. 35, 1896
              - Deventer. K.B. van 16 november 1908, n. 28, 1897
              - 's-Gravenhage. K.B. van 12 juni 1893, n. 29, 1898
              - Idem. K.B. van 6 april 1907, n. 38, 1899
              - Haren. K.B. van 21 februari 1913, n. 36, 1900
              - Holten. K.B. van 19 april 1916, n. 37, 1901
              - Leeuwarden. K.B. van 9 mei 1910, n. 53, 1902
              - Idem. K.B. van 1 maart 1927, n. 25, 1903
              - Lochem. K.B. van 12 januari 1900, n. 15, 1904
              - Ruurlo. K.B. van 21 april 1920, n. 32, 1905
              - Vlissingen. K.B. van 22 november 1926, n. 23, 1906
            - Dekenfabriek, 1907-1908